最高法院刑事判決　　　　　　九十六年度台上字第六七二九號
上　訴　人　甲○○
　　　　　　　　　　樓
選任辯護人　王嘉斌律師
上列上訴人因違反毒品危害防制條例案件，不服台灣高等法院中
華民國九十六年八月二日第二審判決（九十六年度上訴字第一九
八一號，起訴案號：台灣桃園地方法院檢察署九十五年度偵字第
五五三七號），提起上訴，本院判決如下：
    主  文
上訴駁回。
    理  由
按刑事訴訟法第三百七十七條規定：上訴於第三審法院，非以判
決違背法令為理由，不得為之；是提起第三審上訴，應以原判決
違背法令為理由，係屬法定要件。且必須依據卷內資料為具體之
指摘，並足據以辨認原判決已具備違背法令之形式，始屬相當。
本件原判決綜合全案證據資料，本於事實審法院之推理作用，認
定上訴人甲○○有其事實欄所記載之犯行，因而維持第一審論以
上訴人販賣第二級毒品罪，處有期徒刑七年二月，並宣告適當從
刑之判決，駁回上訴人在第二審之上訴。已詳細說明其所憑之證
據及認定之理由；對於上訴人所為之辯解，並已逐一敘明不可採
之理由，俱有卷存之證據資料可資覆按；從形式上觀察，原判決
並無違背法令之情形。上訴人之上訴意旨略稱：原判決援引證人
林俊宏之證詞，認定上訴人有販賣第二級毒品搖頭丸之犯行，然
對於林俊宏究係以新台幣（下同）一千元之代價向上訴人購買二
顆或三顆之搖頭丸乙情，並未於理由說明論述，尚有未合。又上
訴人及其原審辯護人對證人林俊宏之警詢筆錄均爭執其無證據能
力，且前揭筆錄經勘驗結果，發現筆錄製作過程曾有中斷錄音情
事，原判決仍逕援引資為上訴人有罪之證據，亦有不當云云。惟
查證據之取捨及事實之認定，均為事實審法院之職權，倘其採證
認事並未違反證據法則，自不得任意指為違法。又被告以外之人
於檢察事務官、司法警察官或司法警察調查中所為之陳述，與審
判中不符時，其先前之陳述具有較可信之特別情況，且為證明犯
罪事實存否所必要者，得為證據，刑事訴訟法第一百五十九條之
二定有明文。查原判決係依憑證人林俊宏於警詢及偵查中有關向
上訴人購買搖頭丸之證詞、及扣案之二顆搖頭丸經鑑驗確含MDMA
成分，有行政院衛生署管制藥品管理局民國九十五年三月十三日
管檢字第Ｚ000000000號鑑定書一紙存卷可按等證據資
料，認定上訴人確有本件販賣第二級毒品之犯行。並說明上訴人
及其辯護人於原審雖爭執林俊宏警詢之證述，為傳聞證據，應無
證據能力等語。然稽以林俊宏於第一審法院審理中之證詞，與其
警詢之證詞不符，經斟酌林俊宏於警詢中之供述證據取得過程並
無瑕疵，尚非公務員違法取得之證據，無證據力明顯過低之情形
，復經原審於審判期日就上開證據進行調查、辯論，且與本案待
證事實間具有相當之關聯性，以之為本案證據尚無不當，而林俊
宏於第一審法院審理時所述則與事實不符，應係迴護上訴人之詞
，自以其先前於警詢時之陳述具有較可信之特別情況，且為證明
犯罪事實存否所必要，自得採為證據等情（見原判決第二頁，理
由欄第一段），經核其採證與證據法則並無違背。上訴意旨謂原
判決逕採林俊宏警詢供述之傳聞證據，為論斷上訴人罪行之依據
，於法未合等詞，自非適法之第三審上訴理由。又原判決業說明
林俊宏以一千元之對價取得上訴人所交付之黃色圓形錠藥丸二顆
、綠色圓形錠藥丸一顆，經鑑驗結果，黃色圓形錠藥丸二顆均含
MDMA成分（其中一顆因檢驗而滅失），而綠色圓形錠藥丸一顆（
因檢驗而成碎錠）則係含PMMA成分（即對－甲氧基甲基安非他命
，九十五年八月八日始公告為第三級毒品，上訴人行為時尚非違
禁物），有卷附行政院衛生署管制藥品管理局前揭鑑定書、行政
院九十五年八月八日院台法字第Ｚ000000000號函各一
紙足資佐憑，因而認定上訴人係以一千元對價販賣二顆搖頭丸予
林俊宏；暨林俊宏之警詢筆錄於錄音過程雖有錄音中斷情事，但
經核閱林俊宏警詢錄音帶之勘驗筆錄，林俊宏就本件重要之交易
毒品經過，確有具體而詳細之陳述，並非單純簡略回答是或不是
。顯然無法於錄音中斷之短時間內，經由聽聞警察陳述迅即記憶
而為如此詳盡之陳述。且經比對林俊宏於警詢、偵查及審判時之
陳述，認林俊宏於警詢、偵查時之證言與證人即警員林獻祥陳述
查獲經過及扣得毒品之情形，俱相符合，應屬實在。而林俊宏於
審理時翻異前詞，既與卷內所存證據不符，且經第一審法院勘驗
林俊宏警詢錄音帶後，亦查無有何經警察以不正方法製作該警詢
筆錄之情形，尚不足為有利於上訴人之判斷等情（見原判決第四
至六頁，理由欄第二之(三)、第三段）。上訴意旨就原判決已說明
論斷之事項及採證認事之職權行使，任憑己見，重為事實上之爭
執，殊非合法之上訴理由。至其餘上訴意旨復未依據卷內資料具
體指摘原判決究竟如何違背法令，徒執其在事實審之同一辯解，
就原判決已明確認定詳細說明之事項，再事爭辯，自不足據以辨
認原判決已具備違背法令之形式，依首揭說明，其上訴為違背法
律上之程式，應予駁回。
據上論結，應依刑事訴訟法第三百九十五條前段，判決如主文。
中　　華　　民　　國　九十六　年　 十一 　月　二十九　日
                      最高法院刑事第十二庭
                          審判長法官  洪　文　章
                                法官  王　居　財
                                法官  郭　毓　洲
                                法官  黃　梅　月
                                法官  邱　同　印
      本件正本證明與原本無異
                                      書  記  官
中　　華　　民　　國　九十六　年　 十二 　月　  四　　日
                                                      Ｑ
